# 离职员工将股票转给其他员工

提问人：buddy 君行 时间：2023-09-30 22:08:42
关于股份支付有以下问题，请教陈版：
公司系非上市股份有限公司，公司定增股票用于限制性股权激励，受激励对象有直接层面持股高管和持股平台员工。协议约定自授予日起，受激励对象为公司服务满 3 年后可一次性解锁股份；受激励对象为于限售期内离职的，应当以授予价+8%利息的价格将其持有股份转让给普通合伙人或者指定第三方。
1 、持股平台的受激励对象离职是由持股平台的实控人或者制定第三方回购，请问在公司层面是否需要做回购会计处理即借：库存股 贷：其他应付款-限制性股票回购义务？ 是否只需要确认在母公司直接持股的回购义务？
2 、持股平台内员工离职，如果是新员工以原授予价+8%利息购买股票，且价格低于市场公允价值，对于该股份支付处理有授予价格确认与分摊期限的问题：
A、将该次激励作为新的股权激励，授予价格：其确认新股份支付的授予价格为（原授予价+8%利息）/股数，给离职员工的8%利息是否要视同捐赠确认成本费用跟资本公积。 分摊期限：服务期 3 年
B、认为该股份激励仍属于之前的定增激励，按照原授予价作为本次授予价，[color=rgba(0, 0, 0, 0.9)]受让份额对应的股权激励金额视同在首次授予日开始分摊，给离职员工的8%利息要视同捐赠确认成本费用跟资本公积。
[color=rgba(0, 0, 0, 0.9)]3、公司历史定增限制性股票用于股权激励，但由于公司为非上市公司无活跃市场，员工在解禁后离职仍以授予价+8%利息出售给实控人，且实控人并不打算再授予，是否认为虽然公司已经确认过股份支付，但本次实控人从定增股票中获利，所以当回购当期按照公允价-（原授予价+8%利息）一次性确认股份支付？
以及支付的8%作为职工薪酬-辞退福利，按照实控人捐赠进行处理？

回答人：chenyiwei
1 、公司层面无回购自身股份的义务，故无需按照《企业会计准则解释第 7 号》第五条规定确认与回购自身权益工具的合同义务相关的金融负债。
2 、根据《监管规则适用指引——会计类第 3 号》之“3-9 对于职工提前离职按约定方式回售股份的会计处理”：
实务中存在一些股权激励计划，职工需通过提供一段期间的服务以获取低价认购的股份，如果职工在服务期内离职，股权激励计划将要求职工将股份回售给公司。职工尽管因离职未取得相应股份，但将股份回售仍可取得一定的收益，例如回售价格为认股价格加固定回报率或者每股净资产等。
上述股权激励计划中，如果职工因回售股份取得的收益与企业自身权益工具价值相关，则属于股份支付，企业应当按照股份支付准则有关规定，确认相关费用；如果职工回售取得的收益与企业自身权益工具价值没有密切关系，则不属于股份支付，企业应当按照职工薪酬准则有关规定，在职工为取得该收益提供服务的期间内分期确认职工薪酬费用。
据此，如果此前确认股份支付费用时未预估离职率，则在实际发生激励对象在等待期内离职的情况时：
（ 1 ）冲回此前确认的与该激励对象相关的股份支付费用；
（ 2 ）将该激励对象的回购价格高于其原授予价格的差额（即8%利息部分）确认为辞退福利，借记“管理费用——辞退福利”，贷记资本公积；
（ 3 ）受让该股份的员工以其本人的实际受让价格作为授予价格，将该授予价格与受让日的公允价值之间的差额计量股份支付费用，在剩余等待期内分摊。
如果由实控人回购，且无后续再次授予计划的，则同样参照上述原则确认实控人的股份支付费用（但一般认为无等待期，受让时一次性确认费用）。

提问人：buddy 君行 时间：2023-10-12 19:47:02
谢谢陈版 想问下为什么离职员工转给新员工后是认为在剩余等待期内分摊

回答人：chenyiwei
如果其他条件不变，即原剩余等待期对受让方也是约束，作为受让方的可行权条件对待。